【裁判字號】    98,易,703
【裁判日期】    980430
【裁判案由】    竊盜
【裁判全文】
臺灣板橋地方法院刑事判決               98年度易字第701號
                                       98年度易字第703號
公  訴  人  臺灣板橋地方法院檢察署檢察官
被      告  林勝德
                    （另案於臺灣桃園監獄執行中）
            溫欣翰
            甲○○
                    （另案於臺灣臺北監獄臺北分監執行中）
上列被告因竊盜案件，經檢察官提起公訴（九十七年度偵字第三
０七一二號），被告於本院準備程序進行中，就被訴事實為有罪
之陳述，經本院告知簡式審判程序意旨，並聽取公訴人、被告之
意見後，本院裁定依簡式審判程序審理，並判決如下：
    主  文
林勝德結夥三人以上攜帶兇器毀越門扇竊盜，處有期徒刑拾月。
溫欣翰結夥三人以上攜帶兇器毀越門扇竊盜，處有期徒刑捌月。
甲○○結夥三人以上攜帶兇器毀越門扇竊盜，累犯，處有期徒刑
捌月。
    事  實
一、林勝德前有妨害風化、竊盜、違反毒品危害防制條例等前科
    ，其中前因竊盜案件，經本院以九十六年度易字第九五三號
    判處有期徒刑七月、五月，定其應執行有期徒刑十月確定；
    又因竊盜案件，經臺灣桃園地方法院以九十六年度易字第六
    八三號判處有期徒刑九月、七月，定其應執行有期徒刑一年
    二月確定；另因施用毒品案件，經本院以九十六年度訴字第
    二一八七號判處有期徒刑八月確定，上開數罪復經本院以九
    十六年度聲減字第七六四三號裁定減刑後並定其應執行有期
    徒刑一年四月確定；又因竊盜案件，經本院以九十六年度易
    字第二九九一號判處有期徒刑一年四月，減為有期徒刑八月
    確定；又因竊盜案件，經臺灣桃園地方法院以九十七年度易
    字第一０九七號判處有期徒刑七月、七月，定其應執行有期
    徒刑一年確定，前揭各罪刑現接續執行中，尚未執行完畢（
    於本件不構成累犯）。溫欣翰前有多次違反毒品危害防制條
    例前科，各罪刑現接續執行中，尚未執行完畢（於本件不構
    成累犯）。甲○○前因施用毒品案件，經本院以九十三年度
    訴字第一四０六號判處有期徒刑九月、五月，定其應執行有
    期徒刑一年確定；又因施用毒品案件，經本院以九十四年度
    訴字第二０三三號判處有期徒刑一年確定；另因贓物案件，
    經本院以九十五年度易字第五００號判處有期徒刑四月確定
    ，上開各罪經接續執行後，於民國九十六年五月二十二日因
    縮短刑期假釋出監付保護管束，甫於九十六年十二月二十四
    日保護管束期滿未經撤銷假釋，視為執行完畢。
二、詎林勝德、溫欣翰、甲○○三人猶不知悔改，竟共同基於意
    圖為自己不法所有之犯意聯絡，共同謀議欲一同前往臺北縣
    中和市○○路三四一巷十二之一號之某工廠竊取物品，謀議
    既成，即於九十七年六月二日凌晨某時許，由甲○○駕駛向
    永聯小客車租賃有限公司承租之車號7167-MQ 號自用小客車
    ，搭載林勝德及溫欣翰前往上開工廠，途中適有劉進坤所有
    之車號3C-1782 號自用小客車停放於臺北縣中和市○○路八
    十五巷七號旁，渠等三人基於同一竊盜犯罪計畫之行為決意
    ，見有機可乘且該車可用以置放渠等三人準備竊取之物品，
    遂由林勝德持其自備之客觀上足對人之生命、身體、安全構
    成威脅具有危險性之剪刀一支（未扣案）竊取車號3C-1782
    號之自用小客車，而溫欣翰、甲○○在一旁把風，得手後即
    由林勝德駕駛該竊取得來之自用小客車隨同溫欣翰及甲○○
    前往上開工廠。於同日凌晨四時四十分許至上開工廠後，林
    勝德即攀爬踰越屬於門扇性質（起訴書誤認為安全設備）之
    電動鐵捲門，侵入上開無人居住之工廠後，再以客觀上足對
    人之生命、身體、安全構成威脅具有危險性之扳手一支（未
    扣案）撬開毀損該電動鐵捲門讓溫欣翰及甲○○進入，共同
    竊取林澤聘所有之銅條約二百七十六公斤（價值約新臺幣五
    萬六千元）等財物，得手後三人隨即駕車離去，並由林勝德
    將竊得財物變賣朋分。嗣因劉進坤、林澤聘發現遭竊，報警
    處理，經警調閱現場監視器錄影紀錄後，始循線查悉上情。
三、案經臺北縣政府警察局移送臺灣板橋地方法院檢察署檢察官
    偵查起訴。
     理  由
壹、程序事項：
    被告林勝德、溫欣翰、甲○○所犯係死刑、無期徒刑或最輕
    本刑為三年以上有期徒刑以外之罪，亦非屬高等法院管轄第
    一審之案件，被告三人於準備程序中就被訴事實為有罪之陳
    述，經本院告知簡式審判程序之旨，並聽取公訴人、被告三
    人之意見後，經本院認為適宜，乃依刑事訴訟法第二百七十
    三條之一第一項規定，裁定進行簡式審判程序，先予敘明。
貳、實體事項：
一、上揭犯罪事實，業據被告林勝德、溫欣翰、甲○○於本院準
    備程序及審理中自白不諱並互核一致，並經被害人即證人林
    澤聘、劉進坤於警詢時所證述之情節大致相符，復有車籍查
    詢基本資料詳細畫面、汽車出租約定切結書各一份、監視器
    錄影畫面翻拍照片共四十張在卷可參。綜上所述，足見被告
    三人之自白核與事實相符，應可採為論罪科刑之依據。從而
    ，本件事證已臻明確，被告三人之犯行均洵堪認定，應予依
    法論科。
二、按刑法第三百二十一條第一項第三款之攜帶兇器竊盜罪，係
    以行為人攜帶兇器竊盜為其加重條件，此所謂兇器，其種類
    並無限制，凡客觀上足對人之生命、身體、安全構成威脅，
    具有危險性之兇器均屬之，且祇須行竊時攜帶此種具有危險
    性之兇器為已足，並不以攜帶之初有行兇之意圖為必要。螺
    絲起子為足以殺傷人生命、身體之器械，顯為具有危險性之
    兇器（最高法院七十九年台上字第五二五三號判例意旨可資
    參照）。又按毀越門扇而入室行竊，其越入行為即屬侵入住
    宅，已結合於所犯加重竊盜之罪質中，無更行構成侵入住宅
    罪之理（最高法院二十七年上字第一八八七號判例意旨可資
    參照）。查本件被告林勝德所有供渠等三人犯前開加重竊盜
    犯行所用之剪刀、扳手均屬金屬製品，質硬而型尖，在客觀
    上足以危害他人生命、身體之安全，依上開判例意旨說明，
    該等物品顯具有客觀危險性，自均屬兇器無訛。是核被告三
    人所為，均係犯刑法第三百二十一條第一項第四款、第三款
    之結夥三人以上攜帶兇器竊盜罪、刑法第三百二十一條第一
    項第四款、第三款、第二款之結夥三人以上攜帶兇器毀越門
    扇竊盜罪。又被告三人就前開加重竊盜犯行，均具有犯意聯
    絡及行為分擔，均為共同正犯。復按刑法部分條文於九十四
    年二月二日修正公布，九十五年七月一日施行。其第五十五
    條規定之牽連犯廢除後，對於目前實務上以牽連犯予以處理
    之案例，依立法理由之說明，在適用上，得視其具體情形，
    分別論以想像競合犯或數罪併罰，予以處斷。是原經評價為
    牽連犯之案件，如其二行為間具有行為局部之同一性，或其
    行為著手實行階段可認為同一者，得認與一行為觸犯數罪名
    之要件相侔，而改評價為想像競合犯。至於不可認為一行為
    者，若依實質競合予以併罰，不無刑罰過度評價，依社會通
    念，並不符合刑罰公平原則，當亦難以一行為一罪論處。於
    此，倘所發生之數個犯罪行為，在犯罪之性質上，或依吾人
    日常生活經驗之見解上，其前後行為，在形態上雖屬分別獨
    立，但從同一法益之侵害性而言，因具一定程度之關連性，
    可認為一方吸收他方之犯罪行為，遂置他方於不論，較為適
    當，應可依吸收犯理論，認屬實質上一罪關係，而僅包括的
    論以一罪（最高法院九十六年度台上字第四七八０號判決意
    旨可資參照）。揆諸前揭判決意旨說明，本件被告三人依渠
    等犯罪計畫整體觀之，應可視為基於單一之竊盜行為決意侵
    害被害人劉進坤、林澤聘二人之財產法益，當可評價為一行
    為而觸犯數罪名，為想像競合犯，應從一重之結夥三人以上
    攜帶兇器毀越門扇竊盜罪處斷。又被告甲○○前因施用毒品
    案件，經本院以九十三年度訴字第一四０六號判處有期徒刑
    九月、五月，定其應執行有期徒刑一年確定；又因施用毒品
    案件，經本院以九十四年度訴字第二０三三號判處有期徒刑
    一年確定；另因贓物案件，經本院以九十五年度易字第五０
    ０號判處有期徒刑四月確定，上開各罪經接續執行後，於九
    十六年五月二十二日因縮短刑期假釋出監付保護管束，甫於
    九十六年十二月二十四日保護管束期滿未經撤銷假釋，視為
    執行完畢，此有臺灣高等法院被告前案紀錄表一份在卷可參
    ，其前受有期徒刑之執行完畢，於五年以內故意再犯本件有
    期徒刑以上之罪，為累犯，應依刑法第四十七條第一項規定
    ，加重其刑。爰審酌被告三人正值青壯之年，不思合法途徑
    獲得財物，竟運用智慧於不當之途，行為實無可取，且衡以
    被告林勝德、溫欣翰於本件中雖均不構成累犯，惟其二人前
    有多次犯罪前科，難認素行甚佳，惟念其被告三人犯後均能
    坦承犯行，已見悔意，免耗司法資源，犯後態度尚稱良好，
    以及被告林勝德於本件中係居於主導地位，被告溫欣翰、甲
    ○○均係居於合作地位、被告三人之犯罪動機、目的、手段
    與被害人劉進坤、林澤聘所受損害程度等一切情狀，分別量
    處如主文所示之刑，以資懲儆。至供本件犯罪所用之剪刀、
    扳手各一支，雖係被告林勝德所有，惟均未扣案，且被告林
    勝德於本院審理中已陳稱該等物品已丟棄於臺北縣市某大水
    溝處一節（參見本院卷九十八年四月二十二日簡式審判筆錄
    第三頁），此外，復查無其他積極證據足認該等物品現仍存
    在而無滅失，爰不另為沒收之諭知，併予敘明。
據上論斷，應依刑事訴訟法第二百七十三條之一第一項、第二百
九十九條第一項前段，刑法第二十八條、第三百二十一條第一項
第四款、第三款、第二款、第五十五條、第四十七條第一項，判
決如主文。
本案經檢察官蘇振文到庭執行職務。
中    華    民    國    98    年     4    月    30    日
                  刑事第五庭    法  官  林家賢
上列正本證明與原本無異。
如不服本判決，應於判決送達後十日內，向本院提出上訴書狀，
並應敘述具體理由；其未敘述上訴理由者，應於上訴期間屆滿後
二十日內向本院補提理由書（均須按他造當事人之人數附繕本）
「切勿逕送上級法院」。
                                書記官  林政良
中    華    民    國    98    年     4    月    30    日
附錄本判決論罪科刑法條：
刑法第三百二十一條：
犯竊盜罪而有左列情形之一者，處六月以上、五年以下有期徒刑：
一  於夜間侵入住宅或有人居住之建築物、船艦或隱匿其內而犯之
    者。
二  毀越門扇、牆垣或其他安全設備而犯之者。
三  攜帶兇器而犯之者。
四  結夥三人以上而犯之者。
五  乘火災、水災或其他災害之際而犯之者。
六  在車站或埠頭而犯之者。
前項之未遂犯罰之。


司法院資訊處製作；財團法人民間司法改革基金會備份。
